臺灣新竹地方法院刑事判決
                                      110年度訴字第747號
公  訴  人  臺灣新竹地方檢察署檢察官
被      告  盧彥宇


            盧繼華



            楊竣傑


上列被告因妨害秩序案件，經檢察官提起公訴（110年度偵字第1
1368號），本院依簡式審判程序判決如下：
    主  文
盧彥宇犯在公共場所聚集三人以上下手實施強暴罪，處有期徒刑
陸月，如易科罰金，以新臺幣壹仟元折算壹日。
盧繼華犯在公共場所聚集三人以上下手實施強暴罪，處有期徒刑
陸月，如易科罰金，以新臺幣壹仟元折算壹日。緩刑貳年，並應
於本案判決確定後壹年內向公庫支付新臺幣肆萬元。
楊竣傑犯在公共場所聚集三人以上下手實施強暴罪，處有期徒刑
陸月，如易科罰金，以新臺幣壹仟元折算壹日。緩刑貳年，並應
於本案判決確定後壹年內向公庫支付新臺幣肆萬元。
    事實及理由
一、本件犯罪事實及證據，除犯罪事實欄一、第7至9行應更正「
    …犯意聯絡，於110年8月1日晚上10時44分許，在上址便利商
    店前，徒手毆打謝佾芫（傷害部分，未據告訴），而妨礙安
    寧秩序…」；證據並所犯法條欄應補充「被告盧彥宇、盧繼
    華、楊竣傑於本院審理時之自白」外，餘均引用檢察官起訴
    書之記載（如附件）。
二、論罪科刑
（一）核被告盧彥宇、盧繼華、楊竣傑所為，均係犯刑法第150
      條第1項後段之在公共場所聚集三人以上下手實施強暴罪
      。
（二）被告盧彥宇、盧繼華、楊竣傑，就上開犯行間，有犯意聯
      絡及行為分擔，均應依刑法第28條之規定，論以共同正犯
      。
（三）被告盧彥宇於105年間，因賭博案件，經本院以105年度審
      易字第461號判決判處有期徒刑4月確定，並於105年9月19
      日執行完畢等情，有臺灣高等法院被告前案紀錄表1份在
      卷可稽，其於前案執行完畢後5年內故意再犯本案有期徒
      刑以上之罪，為累犯，經審酌其情節，並參照司法院大法
      官會議釋字第775號解釋之意旨，為避免發生罪刑不相當
      之情形，爰不加重最低本刑。
（四）爰審酌被告盧彥宇、盧繼華、楊竣傑僅因債務糾紛，不思
      以理性方法解決，竟共同在公共場所為上開強暴犯行，其
      等欲以非法之手段達到解決前開糾紛之目的，犯罪動機並
      非良善、犯罪手段亦非平和，嚴重影響社會治安，增長社
      會暴戾氣氛，殊值譴責，惟念其等犯後坦承犯行，態度尚
      可，兼衡被告盧彥宇有運輸業之工作經歷；被告盧繼華有
      網拍之工作經歷；被告楊竣傑有園區外包廠商之工作經歷
      ，以及被告盧彥宇、盧繼華、楊竣傑就本案犯行之分工角
      色及支配程度，暨其等之犯罪動機、目的、手段、品行、
      生活狀況、智識程度為高中畢業等一切情狀，分別量處如
      主文所示之刑，並諭知易科罰金之折算標準，以資懲儆。
（五）被告盧繼華未曾因故意犯罪受有期徒刑以上刑之宣告；被
      告楊竣傑前因故意犯罪受有期徒刑以上刑之宣告，執行完
      畢後，5年以內未曾因故意犯罪受有期徒刑以上刑之宣告
      ，有臺灣高等法院被告前案紀錄表1份在卷足按，其等因
      一時失慮致為本件犯行，惟犯罪後已坦承犯行，深具悔意
      ，經此次偵審程序，當知所警惕，信無再犯之虞，本院認
      其等所受宣告之刑以暫不執行為適當，併予宣告緩刑2年
      ，以勵自新。然為促使被告盧繼華、楊竣傑日後更加重視
      法規範秩序、強化法治觀念，敦促被告盧繼華、楊竣傑確
      實惕勵改過，本院認應課予一定條件之緩刑負擔，令其等
      能從中深切記取教訓，並督促時時警惕，爰併依刑法第74
      條第2項第4款之規定，諭知被告盧繼華、楊竣傑於判決確
      定後1年內，應向公庫支付新臺幣4萬元，以期符合本件緩
      刑目的（若被告盧繼華、楊竣傑不履行此一負擔，且情節
      重大足認原宣告之緩刑難收其預期效果，而有執行刑罰之
      必要者，依刑法第75條之1第1項第4款之規定，得撤銷其
      宣告）。
據上論斷，應依刑事訴訟法第273條之1第1項、第299條第1項前
段、第310條之2、第454條第2項，判決如主文。
本案經檢察官林奕彣提起公訴，檢察官葉益發到庭執行職務。
中　　華　　民　　國　　111 　年　　1 　　月　　19　　日
                  刑事第七庭  法　官  王子謙
以上正本證明與原本無異。
如不服本判決應於收受本判決後20日內向本院提出上訴書狀，上
訴書狀應敘述具體理由。上訴書狀未敘述上訴理由者，應於上訴
期間屆滿後20日內補提理由書狀於本院（均須按他造當事人之人
數附繕本）「切勿逕送上級法院」。
中　　華　　民　　國　　111 　年　　1 　　月　　19　　日
                              書記官  廖宜君
附錄本案論罪科刑法條全文：
刑法第150條
在公共場所或公眾得出入之場所聚集三人以上，施強暴脅迫者，
在場助勢之人，處一年以下有期徒刑、拘役或十萬元以下罰金；
首謀及下手實施者，處六月以上五年以下有期徒刑。
犯前項之罪，而有下列情形之一者，得加重其刑至二分之一：
一、意圖供行使之用而攜帶兇器或其他危險物品犯之。
二、因而致生公眾或交通往來之危險。
（附件）
臺灣新竹地方檢察署檢察官起訴書
                                    110年度偵字第11368號
　　被　　　告　盧彥宇　男　28歲（民國00年0月00日生）
　　　　　　　　　　　　住○○市○區○○里00鄰○○○路00
　　　　　　　　　　　　　巷00號4樓
　　　　　　　　　　　　國民身分證統一編號：Z000000000號
　　　　　　　　盧繼華　男　47歲（民國00年0月00日生）
　　　　　　　　　　　　住○○市○區○○里00鄰○○○路00
　　　　　　　　　　　　　巷00號4樓
　　　　　　　　　　　　國民身分證統一編號：Z000000000號
　　　　　　　　楊竣傑　男　32歲（民國00年0月00日生）
　　　　　　　　　　　　住○○市○區○○里00鄰○○街000
　　　　　　　　　　　　　巷0號
　　　　　　　　　　　　國民身分證統一編號：Z000000000號
上列被告等因妨害秩序案件，已經偵查終結，認應該提起公訴，
茲將犯罪事實及證據並所犯法條分敘如下：
　　　　　　犯罪事實
一、盧彥宇與謝佾芫有債務糾紛，於民國110年8月1日22時許，
    雙方約在新竹市○區○○○路0000號7-11便利商店前商討債務處
    理問題，盧彥宇之父盧繼華及盧繼華之友人楊竣傑隨後亦因
    盧彥宇通知到場。盧彥宇、盧繼華及楊竣傑因不滿謝佾芫回
    應，均明知該處乃公共場所，如此聚集三人以上公然施暴，
    將使公眾對公共秩序之信賴產生動搖，仍基於在公共場所聚
    集三人以上施強暴之犯意聯絡，共同徒手毆打謝佾芫（傷害
    部分，未據告訴），期間盧繼華並持超商前雨傘架攻擊謝佾
    芫，而妨礙安寧秩序。嗣經路人報警後，為警到場處理循線
    查獲。
二、案經新竹市警察局第二分局報告偵辦。
　　　　　　證據並所犯法條
一、證據清單
(一)被告盧彥宇、盧繼華、楊竣傑於警詢及偵查中之陳述。
(二)被害人謝佾芫於警詢中之指述。
(三)相關監視器錄影檔案及翻拍照片在卷可稽。
二、核被告3人所為均係犯刑法第150條第1項後段之罪嫌。
三、依刑事訴訟法第251條第1項提起公訴。
  　此　致
臺灣新竹地方法院
中　　華　　民　　國　 110　　年　　11　　月　　 8　　日
　　　　　　　　　　　　　　　檢　察　官　林奕彣　
本件正本證明與原本無異
中　　華　　民　　國　 110　　年　　11　  月　  10　　日
　　　　　　　　　　　　　　　書　記　官  徐晨瑄

所犯法條：刑法第150條　　
在公共場所或公眾得出入之場所聚集三人以上，施強暴脅迫者，
在場助勢之人，處一年以下有期徒刑、拘役或十萬元以下罰金；
首謀及下手實施者，處六月以上五年以下有期徒刑。
犯前項之罪，而有下列情形之一者，得加重其刑至二分之一：
一、意圖供行使之用而攜帶兇器或其他危險物品犯之。
二、因而致生公眾或交通往來之危險。